

Contact

M phiane.d@gmail.com

07 60 42 31 43

68 100 MULHOUSE

https://github.com/dphiane

Hard Skill

<FRONT-END/> HTML5, CSS3, Javascript, Sass, React

'BACK-END/

NodeJs, Express, MongoDB, PHP, MySQL

LANGUES

Français, Anglais (niveau B1)

Soft Skill

- Autodidacte
- Autonome
- Créatif
- Curieux
- Empathique
- Patient

Outils & Logiciels

- VsCode
- Git/Github
- Figma
- Lighthouse
- Wave
- NVDA

Centres d'intérêt

- High-Tech
- Vins & Gastronomie
- Montre

Dominique PHIANE Développeur Web

Après 12 années d'expériences professionnelles, je suis actuellement en reconversion. Ayant un intérêt pour les nouvelles technologies fortement liées aux évolutions dans le domaine de l'IT, je m'oriente vers le métier de développeur web qui offre des opportunités variées. Organisé, passionné et capable d'adaptation, j'accomplis mes missions avec un souci de qualité.

Expériences professionnelles

OpenClassrooms

2022

PROJET "Kasa"

- · Création d'une application web avec React
- Développement d'une interface avec des composants smarts
- Configuration de la navigation entre les pages de l'application avec React Router

PROJET "Piiquante"

- Création d'une API REST avec une base de données NoSQL (NodeJs, Express, Moogose, MongoDB)
- Mise en œuvre des opérations CRUD Sécurisé l'API selon les recommandations de l'OWASP et le RGPD

PROJET "Kanap"

- Unification des travaux réalisés par l'équipe en intégrant dynamiquement les éléments de l'API
- Validation des données issues de source externe
- Mise en place d'un plan d'acceptation

PROJET "La Panthère"

- Analyse et amélioration du SEO (Lighthouse)
- Optimisation de la taille, de la vitesse et du référencement
- Garantir l'accessibilité (Wave)

PROJET "Oh My Food"

- Animation d'une page web avec des keyframe
- Intégration des maquettes en responsives
- Maintien de la cohérence graphique du site

PROJET "Booki"

Intégration des maquettes desktop, tablette et mobile du site en HTML & CSS (Flexbox)

Restaurant le "Mealtin'potes" | Gérant associé

2015 - 2020, Mulhouse

- Cofondateur
- Service et cuisine
- Gestion budgétaire (comptabilité, commandes fournisseurs,...)
- Management de l'équipe (recrutement des employés, planning, ...)

Brasserie "L'Adress" | Responsable de salle

2014 - 2015, Mulhouse

"Café Montaigne" | Serveur & Barman

2013 - 2014, Mulhouse

"Café Guillaume Tell" | Serveur

2009 - 2013, Mulhouse

FORMATIONS

2022	OpenClassrooms - Développeur Web (Bac+2)
2009 – 2010	Faculté des Langues, Université de Strasbourg lère année de license en Japonais

2008 – 2009 Lycée Charles Baudelaire, Fosses (95)

Baccalauréat Science et Technologie de la Gestion, option "Marketing"